

CONTACT

Tél: (+216) 94228370

E-Mail: ahmedezzar5@gmail.com

LinkedIn:

https://www.linkedin.com/in/ahmed-kalai-ezzar-

795868131

GitHub: https://github.com/ahmedezar

COMPÉTENCES

- Langages de programmation :
- C, C++, Java, Python.
- Technologies web:

HTML ,CSS , Bootstrap, JQuery, Javascript, ReactJs , NodeJs , ExpressJs , SpringBoot , .Net

Technologies mobile :

Android, IOS, Flutter

• DevOps:

Maven, Git, Docker, Junit, Mockito, Jenkins, Nexus, Sonar, grafana, prometheus.

• Autres:

UML , Github , Xml ,UX/UI Design, Figma , AdobeXD

LANGUES

- Arabe
- Francais
- Anglais
- Allmend

AHMED KALAI EZZAR

DEVELOPPEUR MERN_STACK

Je suis Ahmed Kalai Ezzar, étudiant en génie logiciel, niveau 5 éme année à l'école supérieure privée d'ingénierie et de technologies (ESPRIT). Passionné, motivé et compétant en communication. J'essaie toujours d'améliorer mes connaissances et d'accueillir de nouvelles expériences de développements dans les technologies mobiles et web. J'ai l'habitude de l'auto-formation ce qui me fait apprendre de nouvelles techniques et technologies très rapidement.

EXPÉRIENCES PROFESSIONNELLES

Stage Ingenieur (Projet Port Coop):

07/202209/2022

Client : Portalite SaS, France

 Environnement technique : Backend: NodeJS / Frontend: ReactJS / Base de données: MongoDB / IDE: VSCode / Gestion de versions: Git / UI/UX Design: Adobe XD.

lien git: https://github.com/ahmedezar/Cooptation-PortCoop

Stage ouvrier chez Société Panther:

07/2022-09/2022

- Description : Développement du backend d'une application web de gestion de stock.
- Environnement technique: ExpressJS, MongoDB, NodeJS

Stage projet fin d'étude:

01/2020-06/2020

• Description: Automatisation d'une chaine d'alimentation des machines par des boites de conserve vide .

EXPÉRIENCES ACADEMIQUES

Projet Devops:

09/2022-11/2022

- Description: Mise en place d'une chaine d'intégration et de livraison continue pour une Application JAVAEE "Spring Boot" utilisant les outils de la chaîne DevOps.
- Technologies utilisées: Maven, Log4j, JUnit, Github, Sonar, Nexus, Jenkins, Docker, grafana, prometheus, vagrant.

Projet Portalite:

02/2022-06/2022

- Description: Ce projet consiste à déployer un ERP simple et intuitif qui permet d'on border facilement des salariés portés, leur fournir un espace dédié pour remplir leurs feuilles de présences/absences, calculer de façon automatique les différentes composant d'un compte de résultat et d'offrir tableau de bord avec des différents widgets pour leur permettre de suivre/prendre des actions sur leur bilan financier, comptable.
- Client : Portalite SaS, France
- Technologies utilisées: Backend: NodeJS / Frontend: ReactJS / Base de données: MongoDB / IDE: VSCode / Gestion de versions: Git / UI/UX Design: Adobe XD.

Lien git: https://github.com/ahmedezar/Portalite

EDUCATION

2020-Now

Génie Logiciel (Option Développement Mobile) : Ecole Supérieure Privée d'Ingénierie et de Technologie (ESPRIT)

2016-2020

License en Electronique et Informatique Industrielle : Ecole supérieur des Sciences et de la Technologie de Hammam Sousse (ESSTHS)

2015-2016

Baccalauréat (Section Technique): Lycée Ibn Sina

Projet Success (Android & Ios application):

2021/2022

- Description: Création d'une application mobile qui centralise tous les domaines d'éducations avec la possibilité d'envoyer des messages à tous les utilisateurs et participer au forum. Echange des cours payants et non payant et des formations certifiés par des enseignants.
- Technologie utilisées: Backend: NodeJS / Android: Kotlin / IOS: Swift
 5 / IDE: XCode / Android Studio / Version: Git / UI/UX Design: Adobe XD.
- Lien git:

https://github.com/ahmedezar/success-heroku https://github.com/ahmedezar/success_androidapp

Projet SMART- FARM:

2020/2021

- Description: Développement d'une application desktop de gestion d'une ferme.
 - Tache effectué: gestion des ouvriers et de plantation.
- Technologie utilisées: Virtual box ,C , Glade , Ubuntu .